臺灣臺中地方法院刑事判決　　　　　　　　　　　　　九十四年度訴字第七九六號
　　公　訴　人　臺灣臺中地方法院檢察署檢察官
　　被　　　告　辛○○
　　　　　　　　戊○○
　　　　　　　　丁○○
　　　　　　　　甲○○
　　　　　　　　庚○○
　　　　　　　　己○○
右列被告等因偽造文書等案件，經檢察官提起公訴（九十三年度偵字第二一四二四號
，九十四年度偵字第一四二四、三二四０號），本院判決如左：
    主  文
辛○○共同意圖為自己不法之所有，以詐術使人將本人之物交付，未遂，處有期徒刑
肆月，如易科罰金，以佰元折算壹日。
戊○○、丁○○、甲○○共同連續行使偽造公文書，足以生損害於公眾及他人，戊○○、丁○○各處有期徒刑壹年貳月，均緩刑肆年，緩刑期內均付保護管束；甲○○，
累犯，處有期徒刑壹年貳月。財政部臺灣省中區國稅局九十一、九十二年度綜合所得
稅各類所得資料清單各一張上偽造之「財政部台灣省中區國稅局台中市分局多功能服
務櫃台九十三年十一月二十三日」圓形戳章印文各壹枚，共貳枚及財政部臺灣省中區
國稅局九十一、九十二年度綜合所得稅各類所得資料清單各一張上偽造之「財政部台
灣省中區國稅局彰化縣分局多功能服務櫃台九十三年十一月二十三日」圓形戳章印文
各壹枚，共貳枚，合計肆枚，均沒收。
庚○○共同行使從事業務之人，明知為不實之事項，而登載於其業務上作成之文書，
足以生損害於他人，處有期徒刑肆月，如易科罰金，以佰元折算壹日。緩刑貳年。
己○○證人，於檢察官偵查時，於案情有重要關係之事項，供前具結，而為虛偽陳述
，處有期徒刑肆月，如易科罰金，以佰元折算壹日。
    事  實
一、辛○○曾於民國八十九年間犯違反槍砲彈藥刀械管制條例罪，經本院於九十年一
    月二十七日判處有期徒刑一年十月，緩刑五年確定，現仍於緩刑期間；甲○○曾
    於九十二年間犯竊盜罪，經本院豐原簡易庭於九十二年十二月二十二日判處有期
    徒刑三月，如易科罰金，以三百元折算一日確定，於九十三年二月三日易科罰金
    執行完畢。緣辛○○、戊○○、丁○○原屬舊識，丁○○係在彰化縣彰化市○○○路三二號開設「聯銀企業管理顧問社」，從事替人辦理貸款等業務。戊○○於
    九十三年間結識甲○○後，因戊○○邀甲○○合夥開店，需要資金，其二人即商
    議由甲○○出名向銀行辦理信用貸款，惟因其二人不知辦理手續，戊○○向昔日
    之老闆辛○○求助，辛○○為幫助戊○○、甲○○創業，乃約於九十三年十一月
    十七或十八日，駕車搭載戊○○、甲○○至彰化市前開丁○○所經營之「聯銀企
    業管理顧問社」，由戊○○、甲○○委託丁○○辦理向銀行貸款事宜，丁○○允
    諾以貸款金額之百分之三（起訴書誤載為百分之五至百分之十）作為報酬為其等
    辦理，且告知戊○○、甲○○需備妥甲○○之個人身分證、健保卡、駕照，公司
    在職證明書及兩年的所得清單，且需有報稅之資料等，甲○○則當場先於空白之
    貸款申請書上簽名，然戊○○、甲○○、辛○○及丁○○明知甲○○於九十一年
    、九十二年間並未在任何公司任職，無任何收入，無法辦理貸款，黃志明、丁○○、甲○○及辛○○竟共同基於意圖為自己不法所有之犯意聯絡，謀議以虛偽之
    在職證明向銀行矇騙貸款，而為下列行為：
（一）戊○○、甲○○、辛○○及丁○○共同基於行使業務上登載不實文書之概括犯
      意聯絡，由辛○○出面委託與其熟識之華蔚實業有限公司（下稱華蔚公司）經
      理庚○○出具虛偽之在職證明書，庚○○基於與辛○○朋友之情誼，僅知開立
      在職證明書要對外使用，但未予究明該在職證明書之真正用途，即與辛○○等
      人共同基於行使業務上登載不實文書之犯意聯絡，由庚○○指示不知情之華蔚
      公司會計丙○○，約於九十三年十一月二十三日（起訴書誤載為同年月二十五
      日），在臺中市○○區○○里○○○路○段二號一樓華蔚公司製作業務上登載
      不實之：甲○○於九十一年十月十五日到職、現任職務業務專員等之華蔚公司
      在職證明書，並由丙○○於同日在華蔚公司當場交付給辛○○、戊○○、甲○○三人。
（二）戊○○及甲○○於九十三年十一月二十三日復至財政部臺灣省中區國稅局臺中
      市分局，由甲○○向該分局申請其九十一年及九十二年度之綜合所得稅各類所
      得資料清單，戊○○、甲○○約於同年月二十四日將該所得資料清單及前開登
      載不實之在職明書交付予丁○○辦理貸款，因申請取得之清單上並無任何報稅
      資料，丁○○見狀後即詢問戊○○、甲○○空白之清單要要如何辦理貸款？經
      戊○○極力央求幫忙，丁○○遂允諾為其等處理，戊○○、甲○○、丁○○為
      達向銀行矇騙貸款之目的，即共同基於行使偽造公文書之概括犯意聯絡，由丁○○於九十三年十一月二十七日、二十八日在其所開設之前開管理顧問社內，
      先將甲○○所交付真正之九十一年、九十二年度綜合所得稅各類所得資料清單
      以掃瞄方式存入電腦，再於該九十一、九十二年度之所得資料清單電腦檔案上
      接續偽造：甲○○於九十一年度有一筆所得，合計五萬四千六百元、九十二年
      度有一筆所得，合計三十六萬七千三百元，扣繳單位負責人己○○，扣繳單位
      名稱華蔚實業有限公司，扣繳單位住址為台中市○○區○○里○○○路○段二
      號一樓等不實資料，再以印表機列印出來，復以剪貼方式剪下真正之「財政部
      台灣省中區國稅局彰化縣分局多功能服務櫃台九十三年十一月二十三日」圓形
      戳章印文，貼於前開列印出之九十一、九十二年度所得資料清單上，偽造該圓
      形戳章印文，復以立可白修飾後，再以影印機影印，而接續偽造該甲○○九十
      一、九十二年度綜合所得稅各類所得資料清單公文書各一張。
（三）丁○○偽造完成前開所得資料清單之公文書後，即與戊○○、甲○○、辛○○
    共同基於業務上登載不實文書之犯意聯絡，由丁○○約於九十三年十一月二十
      九日，在其所經營之上開顧問社，利用不知情之員工蔡惠佩在萬泰商業銀行臺
      中分行消費性貸款申請書上偽填甲○○任職於華蔚公司及職稱、到職年月、公
      司住址等虛偽資料後，連同前開偽造甲○○之所得資料清單、在職證明及甲○○之身分證、健保卡影本等資料傳真給萬泰商業銀行臺中分行送件申辦貸款而
      行使之。嗣萬泰商業銀行臺中分行通知丁○○可前往對保時，丁○○發現前開
      所偽造之甲○○九十一、九十二年度所得資料清單上所偽造之印文有「國稅局
      彰化縣分局」字樣，與核發單位國稅局臺中市分局不符，乃承前開行使偽造公
      文書之犯意聯絡，於九十三年十二月五日晚上，在同址，由其自己剪貼真正之
      「財政部台灣省中區國稅局台中市分局多功能服務櫃台九十三年十一月二十三
      日」圓形戳章印文，其餘偽造方式同前，而接續偽造該甲○○九十一、九十二
      年度綜合所得稅各類所得資料清單公文書各一張，再傳真予萬泰商業銀行臺中
      分行而行使之。以上行為均足以生損害於稅捐機關核發所得資料清單之正確性
      及萬泰商業銀行臺中分行審核貸款之正確性。嗣萬泰商業銀行臺中分行行員於
      審查資料時發現甲○○等人所提出之所得資料清單核發單位與印章不符而察覺
      有異，乃通知丁○○、戊○○、甲○○於九十三年十二月六日十一時五十分許
      至萬泰商業銀行臺中分行洽談時，並報警處理，始查獲上情，辛○○、戊○○
      、丁○○、甲○○之詐騙貸款之行為因而未遂。
二、臺灣臺中地方法院檢察署就本案戊○○、己○○涉犯偽造文書等罪嫌為偵查，檢
    察官於九十四年一月六日下午二時十分傳訊證人即華蔚公司負責人己○○及證人
    戊○○到庭偵查，其二人明知甲○○未曾於華蔚公司任職，戊○○為免脫罪，竟
    於開庭前在偵查庭外教唆己○○在檢察官訊問時，就甲○○是否於華蔚公司任職
    此本案案情之重要關係事項，謊稱甲○○確任職於華蔚公司，致己○○於該署檢
    察官訊問時供前具結，偽稱：甲○○自九十一年十月左右起至九十三年十二月間
    止，任職華蔚公司擔任外務員，且係甲○○要求開立在職證明書云云，對於案情
    有重要關係之事項，供前具結，而為虛偽陳述，己○○於所虛偽陳述之案件即本
    案裁判確定前自白偽證。
三、案經臺中市警察局第一分局報告及臺灣臺中地方法院檢察署檢察官自動檢舉偵查
    起訴。
    理  由
一、訊據被告辛○○、戊○○、丁○○、庚○○、己○○對於右揭事實坦承不諱，互
    核其等供述之情節相符，並與證人即財政部中區國稅局臺中市分局約僱人員許麗
    雲於警詢時及偵查中證述之情節相符，復有被告甲○○綜所稅各類所得資料清單
    查詢申請書、偽造之被告甲○○財政部臺灣省中區國稅局九十一年度綜合所得稅
    各類所得資料清單二張（其中一張蓋用「財政部台灣省中區國稅局台中市分局多
    功能服務櫃台九十三年十一月二十三日」印、另一張蓋用「財政部台灣省中區國
    稅局彰化縣分局多功能服務櫃台九十三年十一月二十三日」印）、財政部臺灣省
    中區國稅局九十二年度綜合所得稅各類所得資料清單二張（其中一張蓋用「財政
    部台灣省中區國稅局台中市分局多功能服務櫃台九十三年十一月二十三日」印、
    另一張蓋用「財政部台灣省中區國稅局彰化縣分局多功能服務櫃台九十三年十一
    月二十三日」印）、登載不實之華蔚公司九十三年十一月二十五日出具之在職證
    明書、萬泰商業銀行貸款申請書、委託代辦契約書及臺中地方法院檢察署九十三
    年度偵字第二一四二四號被告甲○○等人偽造文書等案件證人葉慶忠結文及該案
    九十四年一月六日訊問筆錄附卷可稽（見偵字第二一四二四號卷一第十九至二六
    、七一、七八、八一頁），事證明確，被告戊○○、丁○○、庚○○、己○○犯
    行均堪認定。又被告庚○○於偵查中供稱：當時一位朋友叫辛○○，一直打電話
    拜託伊好幾次，要伊幫他一位朋友即甲○○開在職證明，伊才答應，當時辛○○
    是說在職證明是要申請信用卡，之前伊有欠辛○○一份人情，不知道開這份在職
    證明這麼嚴重等語（見偵字第二一四二四號卷二第一六六頁），足見被告庚○○
    允諾開立不實之在職證明，係基於其與被告辛○○朋友間之情誼，其並未深究該
    在職證明之目的係供被告辛○○等人向銀行詐騙貸款用，尚難認被告庚○○就詐
    欺取財未遂部分與被告辛○○等人有犯意之聯絡，併予敘明。
二、訊據被告甲○○對於偽造華蔚公司在證明及持以向萬泰商業銀行臺中分行詐騙貸
    款未遂等涉犯行使業務上登載不實文書、詐欺取財未遂罪部分坦承不諱，惟矢口
    否認有夥同被告戊○○、丁○○偽造財政部臺灣省中區國稅局九十一、九十二年
    度綜合所得稅各類所得清單之情事，辯稱：伊申請到所得清單後，看到所得清單
    是空白時，有詢問戊○○空白之清單能否辦理貸款，戊○○說可以，後來伊與戊○○拿空白之清單予丁○○時，丁○○也沒有說什麼，伊不知道該二年度要有所
    得才能貸款，也不知道丁○○要偽造伊之所得清單，丁○○與戊○○偽造所得清
    單之過程伊不清楚云云。惟查，被告甲○○於本院審理時坦承：伊與戊○○因開
    店需要資金，欲以伊名義向銀行貸款，乃委託丁○○辦理，經丁○○告知需準備
    在職證明及所得清單等資料，伊與戊○○復前往申請所得清單，嗣將申請到之空
    白所得清單交付予丁○○辦理等情（見本院卷第一一七頁）。參以被告丁○○於
    本院審理時結證稱：伊沒有直接告訴甲○○伊偽造所得清單的事，但是以實情判
    斷，甲○○應該知道，甲○○與戊○○第一次到伊公司時，伊有告訴他要有兩年
    的稅單，且要有報稅資料，第二次李志清跟戊○○拿空白清單來時，伊有告訴他
    們二人說這空白清單要怎麼辦理，戊○○就拜託伊想辦法幫他弄，伊沒有告訴他
    要怎麼弄，當時沒有確定告訴他要把空白的清單改成裡面有資料，後來偽造成的
    時候，有打電話給戊○○，告訴戊○○清單裡面有增加報稅的金額，叫戊○○跟
    甲○○講，因為銀行會問甲○○等語（見本院卷第一六五頁），證述曾告知被告
    甲○○、戊○○需有兩年之稅單，且需有報稅資料，偽造完成所得清單後，亦曾
    將清單上偽填之報稅金額轉告被告甲○○。核與被告戊○○於本院審理時結證稱
    ：補簽名時丁○○有告訴伊辦理對保時如何對答，送件時也有說，說在什麼地方
    上班，做什麼事，一個月領多少錢，一年薪資好像是三十六萬元，有叫伊與甲○○要講這些等語（見本院卷第一六０頁）相符。再參諸被告甲○○於偵查中自承
    ：因為丁○○將章蓋錯了，有再回到丁○○公司等情（見偵字第二一四二四號卷
    一第一二八頁）；於本院審理時亦結證稱：對保時，伊跟銀行的人說伊在華蔚公
    司上班，一個月三萬元，這是戊○○告訴伊要這麼說的等語（見本院卷第一六三
    頁）。準此，被告甲○○與被告戊○○既經被告丁○○告知辦理貸款需有兩年的
    稅單，且需有報稅之資料，明知被告甲○○九十一、九十二年度並無所得，為達
    向銀行詐騙貸款之目的，其二人不但共同前往財政部臺灣省中區國稅局臺中市分
    局申請被告甲○○九十一、九十二年度綜合所得稅各類所得資料清單各一張，且
    將申請得之空白清單交付予被告丁○○，由被告丁○○偽造所得資料，在此過程
    被告甲○○非但全程在場參與，且事後於對保時亦向銀行承辦人員告知所偽造之
    清單內容，被告甲○○對於被告丁○○偽造所得清單之犯行，與被告戊○○、丁○○自有犯意之聯絡。此外，復有被告甲○○所出具之委託代辦契約書及前開綜
    合所得稅各類所得資料清單在卷可憑，被告甲○○所辯，要屬事後卸責飾詞，不
    足採信，此部分之事證亦甚明確，被告甲○○犯行堪以認定。
三、核被告辛○○、戊○○、丁○○、甲○○所為，就行使登載不實之在職證明書、
    貸款申請書部分，係犯刑法第二百十六條、第二百十五條之行使業務上登載不實
    文書罪，就向萬泰銀行臺中分行申辦貸款部分，係犯刑法第三百三十九條第三項
    、第一項之詐欺取財未遂罪。被告戊○○、丁○○、甲○○就行使偽造綜合所得
    稅各類所得清單部分，則係犯刑法第二百十六條、第二百十一條之行使偽造公文
    書罪。被告戊○○教唆被告己○○偽證，此部分所為係犯刑法第二十九條第一項
    、第一百六十八條之教唆偽證罪。被告庚○○所為，係犯刑法第二百十五條之業
    務上登載不實文書罪。被告己○○所為，係犯刑法第一百六十八條之偽證罪。被
    告戊○○、甲○○推由被告丁○○於同一時地偽造被告甲○○九十一、九十二年
    度綜合所得稅各類所得資料清單各一張，均為其等為達同一次詐騙貸款之目的，
    基於單一犯意，接續實施行為之一部，應僅論以一個偽造公文書罪。被告戊○○
    、丁○○、甲○○於前開綜合所得稅各類所得清資料清單上偽造印文，為其偽造
    該綜合所得稅各類所得清資料清單之部分行為，以及其等偽造公文書及業務上登
    載不實文書之低度行為、被告辛○○、庚○○業務上登載不實文書之低度行為，
    各為行使之高度行為所吸收，均不另論罪。被告戊○○、丁○○、甲○○間，就
    行使偽造公文書罪及詐欺取財未遂罪犯行，被告辛○○、戊○○、丁○○、甲○○間，就行使貸款申請書之業務上登載不實文書犯行，被告辛○○、戊○○、丁○○、甲○○、庚○○間，就行使在職證明書之業務上登載不實文書犯行，各有
    犯意之聯絡及行為之分擔，應論以共同正犯。被告辛○○、戊○○、丁○○、甲○○就登載不實在職證明書部分，被告辛○○、戊○○、甲○○就登載不實貸款
    申請書部分，雖非從事業務之人，然分別與從事業務之被告庚○○、丁○○共同
    實施犯罪，依刑法第三十一條第一項之規定，仍以共犯論。被告辛○○、戊○○
    、丁○○、甲○○、庚○○利用不知情之華蔚公司會計丙○○製作業務上不實之
    在職證明文書，被告辛○○、戊○○、甲○○利用不知情之「聯銀企業管理顧問
    社」員工蔡惠佩製作業務上不實之貸款申請文書，均為間接正犯。被告戊○○、
    丁○○、甲○○先後二次行使偽造公文書犯行；被告辛○○、戊○○、丁○○、
    甲○○先後二次行使業務上登載不實文書犯行，均時間緊接，觸犯犯罪構成要件
    相同之罪名，為連續犯，均應依刑法第五十六條之規定論以一罪，並加重其刑。
    被告戊○○、丁○○及甲○○同時行使偽造公文書、業務上登載不實文書，為想
    像競合犯，依刑法第五十五條之規定，應從一重之行使偽造公文書處斷。又被告
    辛○○所犯行使業務上登載不實文書罪、詐欺取財未遂罪間，被告戊○○所犯行
    使偽造公文書罪、詐欺取財未遂、教唆偽證罪間，被告丁○○、甲○○所犯行使
    偽公文書罪、詐欺取財未遂罪間，各有方法結果之牽連關係，為牽連犯，依刑法
    第五十五條規定，被告辛○○應從其中較重之詐欺取財未遂罪處斷，被告戊○○
    、丁○○、甲○○應從其中較重之行使偽造公文書罪處斷。被告辛○○已著手於
    詐欺取財罪構成要件行為之實行而不遂，為未遂犯，依刑法第二十六條前段之規
    定減輕其刑。被告己○○於所虛偽陳述之案件即本案裁判確定前自白偽證，依刑
    法第一百七十二條之規定，應減輕其刑；而此條文係明示減輕或免除其刑，並非
    得由法院自由裁量，具有法定刑之性質，依刑法第六十六條之規定，其減輕得減
    至三分之二，經減輕後，其法定刑已在五年以下，符合刑法第四十一條易科罰金
    之要件，附此敘明。查被告甲○○曾於九十二年間犯竊盜罪，經本院豐原簡易庭
    於九十二年十二月二十二日判處有期徒刑三月，如易科罰金，以三百元折算一日
    確定，於九十三年二月三日易科罰金執行完畢之事實，業據被告甲○○於本院審
    理時供承在卷，並有臺灣高等法院被告全國前案紀錄表、臺灣臺中地方法院檢察
    署刑案資料查註紀錄表附卷可稽，其於有期徒刑執行完畢後，五年以內再犯本件
    有期徒刑以上之罪，為累犯，應依刑法第四十七條之規定加重其刑，並依法遞加
    重之。爰審酌被告辛○○係為幫助被告戊○○、甲○○籌集資金開店，被告戊○○、甲○○係為合夥開店缺乏資金，被告丁○○係為賺取傭金，被告庚○○係基
    於被告辛○○朋友間之情誼，被告己○○係受被告戊○○影響致犯前開各罪，其
    等犯罪之動機尚情有可原、再參酌其等之犯罪目的，犯罪手段尚屬平和，情節不
    嚴重，被告辛○○、戊○○、丁○○均坦承所犯，被告甲○○則坦承部分所犯，
    被告辛○○、丁○○、甲○○、庚○○所為尚未造成實質之損害，被告戊○○教
    唆偽證、被告己○○偽證，侵害國家偵查權，惟被告己○○嗣已於本案審理時自
    白犯行，犯罪之損害尚非嚴重，犯後態度良好等一切情狀，各量處如主文所示之
    刑，並就被告辛○○、庚○○、己○○所處之刑諭知易科罰金之折算標準，以示
    懲儆。末查，被告戊○○、丁○○前受有期徒刑以上刑之宣告，執行完畢後，五
    年以內未曾受有期徒刑以上刑之宣告；被告庚○○前未曾受有期徒刑以上刑之宣
    告，有臺灣臺中地方法院檢察署刑案資料查註紀錄表及臺灣高等法院被告全國前
    案紀錄表附卷可稽，其等因一時失慮致罹律法，經此偵、審程序之教訓，當知所
    警惕，信無再犯之虞，本院認所宣告之刑以暫不執行為適當，爰就被告戊○○、
    丁○○併宣告緩刑四年，就被告庚○○併宣告緩刑二年。又被告戊○○、丁○○
    不以正常管道等集資金，顯欠缺法治意識，爰均併依刑法第九十三條第一項之規
    定，諭知其二人於緩刑期內付保護管束，以收教化之功。被告辛○○曾於八十九
    年間犯違反槍砲彈藥刀械管制條例罪，經本院於九十年一月二十七日判處有期徒
    刑一年十月，緩刑五年確定，於案發時在緩刑中，有臺灣臺中地方法院檢察署刑
    案資料查註紀錄表及臺灣高等法院被告全國前案紀錄表附卷可稽，被告甲○○係
    累犯，均不合乎緩刑之要件；被告己○○侵害司法權，犯情較重，均不宜諭知緩
    刑，併予敘明。財政部臺灣省中區國稅局九十一、九十二年度綜合所得稅各類所
    得資料清單各一張上偽造之「財政部台灣省中區國稅局台中市分局多功能服務櫃
    台九十三年十一月二十三日」印文各一枚，共二枚及財政部臺灣省中區國稅局九
    十一、九十二年度綜合所得稅各類所得資料清單各一張上偽造「財政部台灣省中
    區國稅局彰化縣分局多功能服務櫃台九十三年十一月二十三日」印文各一枚，共
    二枚，不論屬於犯人與否，均應依刑法第二百十九條之規定宣告沒收。至於前開
    綜合所得各類所得資料清單、在職證明書、貸款申請書既已因向萬泰商業銀行臺
    中分行申請貸款，而交付予萬泰商業銀行臺中分行，已非屬於被告戊○○、丁○○、甲○○所有，爰不諭知沒收。
四、公訴意旨另以：被告辛○○明知被告甲○○於九十一年及九十二年間並無任何收
    入，無法辦理貸款，竟與被告戊○○、丁○○及甲○○共同基於行使偽造公文書
    之犯意聯絡，由被告戊○○與甲○○先於九十三年十一月二十三日至財政部臺灣
    省中區國稅局臺中市分局申請九十一年及九十二年度之綜合所得稅各類所得資料
    清單，因申請取得之清單上並無任何報稅資料，辛○○等人遂將該清單交給知情
    之被告丁○○，被告丁○○即於九十三年十一月二十七日、二十八日在其所開設
    之公司內仿照該清單利用電腦列印後修改再列印之方式，重新偽造被告甲○○於
    九十一年度在華蔚公司取得五萬四千六百元、九十二年度在華蔚公司取得三十六
    萬七千三百元之財政部臺灣省中區國稅局當年度綜合所得稅各類所得資料清單共
    四份，因認被告辛○○此部分所為亦涉犯刑法第二百十六條、第二百十一條之行
    使偽造公文書罪嫌。按犯罪事實應依證據認定之，無證據不得認定犯罪事實，刑
    事訴訟法第一百五十四條第二項定有明文。公訴意旨認被告辛○○涉犯此部分犯
    行，無非以：被告辛○○對於本件意圖詐騙銀行貸款及從頭至尾之洽談及協商過
    程均在場一節並不否認，自對丁○○利用公司小姐製作該業務上登載不實之貸款
    申請書並傳真給萬泰銀行資以行使一情難推諉不知云云，為其論據。訊據被告辛○○堅決否認有公訴人所指偽造所資資料清單犯行，辯稱：事情的原委是戊○○
    、甲○○要合夥開一家店，沒有資金，要貸款，戊○○問伊那裡可以辦理貸款，
    伊才帶他們去找丁○○，其他的事都是他們在處理，後來戊○○找不到公司可以
    出具甲○○的在職證明，伊才去拜託庚○○幫忙開立甲○○在庚○○的華蔚公司
    在職證明，伊當時知道甲○○沒有在華蔚公司工作，也知道用假的在職證明跟銀
    行貸款不行，但只是純粹要幫他們，因為他們的店在精武路，確實裝潢到一半，
    戊○○在車上有說需要哪些東西才可以辦理貸款，伊就叫他自己去找，後來他找
    不到在職證明，伊才去拜託庚○○，偽造所得清單的事伊確實不知情等語。查關
    於被告戊○○、甲○○、丁○○偽造被告甲○○前開財政部臺灣省中區國稅局綜
    合所得稅各類所得資料清單部分，被告辛○○如何與被告丁○○等人有犯意之聯
    絡及行為之分擔，未見公訴人舉證證明，此部分公訴人之舉證責任已有未足。次
    查，被告丁○○於本院審理時結證稱：九十三年十一月二十四日，戊○○帶甲○○拿各類所得清單來，伊當時有看所得清單，是從中區國稅局臺中市分局申請來
    的，因為清單是空白的，伊告訴戊○○這要怎麼申請，戊○○就拜託伊儘量想辦
    法，因為他跟甲○○要合夥做生意，需要資金，當時只有他們兩個人來而已，辛○○沒有來；對保前一天伊打電話找戊○○，辛○○接電話的時候，伊有跟辛○○提到章蓋錯，辛○○說這件事為什麼會搞成這樣，他不管等語（見本院卷第一
    五一、一五六頁），核與被告戊○○於本院審理時結證稱：後來丁○○打電話到
    辛○○的手機，當時伊在辛○○的車上，丁○○跟辛○○說印章蓋錯，辛○○就
    跟伊說印章蓋錯，你們就不用辦，伊想說不要辦就算了等語（見本院卷第一五九
    頁）相符。依被告丁○○前開證述，被告戊○○、甲○○持空白之所得資料清單
    交付予被告丁○○時，經被告丁○○質以空白之清單如何辦理貸款，被告戊○○
    乃要求被告丁○○幫忙想辦法時，應為被告戊○○、甲○○、丁○○三人形成偽
    造所得資料清單之犯意聯絡時，而當時被告辛○○並不在場。復依被告丁○○、
    戊○○前開證述，被告丁○○第一次偽造完成前開所得資料清單時，係誤將「財
    政部台灣省中區國稅局彰化縣分局多功能服務櫃台九十三年十一月二十三日」印
    文偽造於其上，被告丁○○發現此一事實後，打電話予被告辛○○要被告辛○○
    轉告被告戊○○、甲○○「章蓋錯」，勿前往銀行對保時，被告劉忠之反應觀之
    ，被告辛○○對於所謂「章蓋錯」一事卻感意外，之後被告辛○○即未再涉入偽
    造所得資料清單之部分，堪認被告辛○○對被告戊○○、甲○○推由被告丁○○
    偽造所得清單，嗣持往銀行行使部分，並無犯意之聯絡。此外，復查無其他積極
    之證據足資證明被告辛○○犯有此部分犯行，被告辛○○此部分之犯罪事實即屬
    不能證明，依法原應諭知無罪之判決，惟公訴人認被告辛○○此部分之犯行，與
    前開論罪科刑部分有牽連犯之裁判上一罪關係，爰不另為無罪之諭知。
據上論斷，應依刑事訴訟法第二百九十九條第一項前段，刑法第二十八條、第五十六
條、第一百六十八條、第一百七十二條、第二百十六條、第二百十一條、第二百十五
條、第三百三十九條第三項、第一項、第二十六條前段、第二十九條第一項前段、第
三十一條第一項、第五十五條、第四十七條、第四十一條第一項前段、第七十四條第
一款、笫二款、第九十三條第一項、第二百十九條，罰金罰鍰提高標準條例第一條前
段、第二條，判決如主文。
本案經檢察官乙○○到庭執行職務。
中      華      民      國    九十四年      六      月    二十八    日
                              臺灣臺中地方法院刑事第十四庭
                                  審判長法  官  楊  真  明
                                        法  官  劉  逸  成
                                        法  官  黃  渙  文
右正本證明與原本無異。
如不服本判決，應於送達後十日內向本院提出上訴狀（須附繕本），上訴於臺灣高等
法院臺中分院。
                                        書記官
中      華      民      國    九十四    年      六      月    二十八    日
附錄論罪科刑法條全文
中華民國刑法第一百六十八條：
於執行審判職務之公署審判時或於檢查官偵查時，證人、鑑定人、通譯於案情有重要
關係之事項，供前或供後具結，而為虛偽陳述者，處七年以下有期徒刑。
中華民國刑法第二百十一條：
偽造、變造公文書，足以生損害於公眾或他人者，處一年以上七年以下有期徒刑。
中華民國刑法第二百十五條：
從事業務之人，明知為不實之事項，而登載於其業務上作成之文書，足以生損害於公
眾或他人者，處三年以下有期徒刑、拘役或五百元以下罰金。
中華民國刑法第二百十六條：
行使第二百十條至第二百十五條之文書者，依偽造、變造文書或登載不實事項或使登
載不實事項之規定處斷。
中華民國刑法第三百三十九條：
意圖為自己或第三人不法之所有，以詐術使人將本人或第三人之物交付者，處五年以
下有期徒刑、拘役或科或併科一千元以下罰金。
以前項方法得財產上不法之利益或使第三人得之者，亦同。
前二項之未遂犯罰之。
